臺灣桃園地方法院刑事裁定
111年度撤緩字第66號
聲  請  人  臺灣桃園地方檢察署檢察官
受  刑  人  卓義鑫


上列聲請人因受刑人犯竊盜案件，聲請撤銷其緩刑宣告（111年
度執聲字第282號），本院裁定如下：
    主  文
聲請駁回。
    理  由
一、聲請意旨略以：受刑人甲○○前因犯竊盜案件，經本院於民國
    110年3月15日以109年度壢簡字第1282號判決判處有期徒刑2
    月，緩刑2年，緩刑期間內付保護管束，並應向檢察官指定
    之政府機關、政府機構、行政法人、社區或其他符合公益目
    的之機構或團體，提供40小時之義務勞務，暨參加法治教育
    2場次，於110年4月27日確定在案。惟該受刑人於緩刑期間
    內均未未履行完義務勞務及參加法治教育，顯已合於刑法第
    75條之1第1項第4款所定撤銷緩刑宣告之原因，爰聲請撤銷
    緩刑宣告等語。
二、按緩刑制度設計之本旨，除可避免執行短期自由刑之流弊外
    ，主要目的係在鼓勵初犯、偶發犯或惡性較輕者使其改過遷
    善，如經宣告緩刑後，若有具體事證足認受宣告者並不因此
    有改過遷善之意，即不宜給予緩刑之寬典，乃另有撤銷緩刑
    宣告制度。又受緩刑之宣告而違反刑法第74條第2項第1款至
    第8款所定負擔情節重大者，足認原宣告之緩刑難收其預期
    效果，而有執行刑罰之必要者，得撤銷其宣告，刑法第75條
    之1第1項第4款雖有明文規定，惟考其立法意旨，係以修正
    條文第74條第2項增列法院於緩刑期間內，得命犯罪行為人
    於緩刑期內應遵守之事項（例如向被害人支付相當數額、向
    公庫支付一定之金額、接受精神、心理輔導、提供義務勞務
    或其他為預防再犯之事項），明定違反該條所定事項情節重
    大者，得撤銷其緩刑宣告，以期週延。該法條採用裁量撤銷
    主義，賦與法院撤銷與否之權限，特於第1項規定實質要件
    「足認原宣告之緩刑難收其預期效果，而有執行刑罰之必要
    」，供作審認之標準。至於所謂「情節重大」，係指：受判
    決人顯有履行負擔之可能，而隱匿或處分其財產、故意不履
    行、無正當事由拒絕履行或顯有逃匿之虞等情事而言。據此
    ，上揭「得」撤銷緩刑之情形，法官應依職權本於合目的性
    之裁量，妥適審酌受判決人於緩刑期間內違反應遵守事項之
    情節是否重大，是否已難收其預期之效果，而確有執行刑罰
    之必要，此與刑法第75條第1項所定2款情事，有一具備，即
    毋庸再行審酌其他情狀，應逕予撤銷緩刑者不同。
三、經查：
 ㈠ 本件受刑人甲○○因犯竊盜案件，經本院於110年3月15日   以
   109年度壢簡字第1282號判決判處有期徒刑2月，如易科罰
　  金，以1,000元折算1日，緩刑2年，緩刑期間內付保護管束
　  ，並應向指定之政府機關、政府機構、行政法人、社區或其
　  他符合公益目的之機構或團體，提供40小時之義務勞務，暨
　  參加法治教育2場次，於110年4月27日確定在案，有該案判
　  決書及臺灣高等法院被告前案紀錄表附卷足憑。
 ㈡ 受刑人本件迄111年1月9日止，就提供義務勞務40小時部分
　  ，其已於履行期限內之110年11月11日、111年1月6日其已履
    行義務勞務共11小時，有桃園市築夢家族社區兒童發展協會
    111年1月24日築兒順字第1110124003號函附臺灣桃園地方檢
    察署辦理社區處遇義務勞務工作日誌、刑案系統觀護終結原
    因表（循股）等在卷可參；又法治教育2場次部分，因疫情
    影響改以書面教材方式辦理，受刑人尚未將填寫之資料寄至
    臺灣桃園地方檢察署，有該署110年12月22日乙○維循110執
    護命188字第1109129848號函、進行項目摘要表、送達證書
    在卷可稽。
 ㈢ 然查，受刑人於111年3月10日到庭陳稱其係因中度智能障礙
    ，疏未注意相關通知，之後會留意通知、完成義務勞務，希
    望可以再給予機會等情，有本院訊問筆錄在卷可稽，又受刑
    人雖經本院以109年度壢簡字第1282號判決判處有期徒刑2月
    確定，然受刑人竊取之物品價值僅為新臺幣850元，有上開
    判決在案可參，足徵受刑人犯罪情節輕微，犯罪手段平和，
    犯後亦非毫無悔意，且受刑人倘非惡意不履行上開緩刑之負
    擔，而遽以撤銷緩刑宣告，恐難符合憲法比例原則之保障意
    旨，且受刑人於本院訊問時表明就剩餘未履行義務勞務29小
    時之部分仍有履行意願等情，足認受刑人對於上開緩刑所定
    負擔非全然無顧，益徵其主觀尚未顯現重大惡性及反社會性
    ，難認已使前開判決原為促使惡性輕微之受刑人或偶發犯、
    初犯改過自新而宣告之緩刑，已難收其預期之效果，而確有
    執行刑罰之必要，或非經執行無以收儆懲或矯正之效，且若
    日後受刑人再有未依執行檢察官之命令，於緩刑期間履行義
    務勞務及參與法治教育之情形，亦得再次請撤銷受刑人緩刑
    之宣告，貿然令受刑人入監執行，實非符合緩刑設計之目的
    。此外，復查無其他證據足認原宣告之緩刑難收其預期效果
    ，而有執行刑罰之必要。從而，本件聲請為無理由，應予駁
    回。　　
四、爰依刑事訴訟法第220條之規定，裁定如主文。
中　　華　　民　　國　　111 　年　　3 　　月　　21　　日
                  刑事第五庭  法  官   陳郁融
以上正本證明與原本無異。
如不服本裁定，應於裁定送達後5 日內向本院提出抗告狀。
　　　　　　　　　　　　　　　書記官　 許哲維　　　　　
中　　華　　民　　國　　111 　年　　3 　　月　　21　　日